【裁判字號】    95,訴,251
【裁判日期】    950317
【裁判案由】    償還犯罪被害補償金
【裁判全文】
臺灣臺中地方法院民事判決               95年度訴字第251號
原      告  臺灣臺中地方法院檢察署
法定代理人  甲○○
訴訟代理人  丙○○
被      告  乙○○
上列當事人間請求償還犯罪被害補償金事件，經本院於民國九十
五年三月一日言詞辯論終結，判決如下：
    主    文
被告應給付原告新臺幣壹佰萬零貳佰零捌元，及自民國九十五年
二月八日起至清償日止，按年利率百分之五計算之利息。
訴訟費用由被告負擔。
本判決得假執行。
    事實及理由
壹、原告起訴主張：被告乙○○因不滿前女友池月娟另結新歡而
    心生怨恨，曾揚言對池月娟不利，池月娟不堪其擾，於民國
    九十三年十月二日上午約九時許，電話通知乙○○至其台中
    縣太平市○○路○段三二巷二五號之住處，欲請乙○○勿再
    糾纏不清。惟乙○○竟攜帶以「仙麗絲草本精華修護潤髮乳
    」瓶裝之硫酸一瓶，騎乘機車前往，至同日十三時許抵達後
    ，見池月娟在睡眠中，先轉往他處與友人喝酒，同日十九時
    許再返回上址，並與池月娟發生爭執後，隨即基於使池月娟
    受重傷害之犯意，從機車內取出所攜帶以「仙麗絲草本精華
    修護潤髮乳」瓶裝之硫酸一瓶往池月娟之正面噴灑，致其受
    有左臉部、左耳、左肩部化學性灼傷（深二度至三度、面積
    百分之五至十）等重大難治之傷害。被告上開犯行，業經本
    署檢察官以九十三年度偵字第一四一四七號案件提起公訴，
    並經臺灣臺中地方法院以九十三年度訴字第二五六七號及臺
    灣高等法院臺中分院九十四年度上訴字第四四四號刑事判決
    判處被告重傷罪，處有期徒刑十年在案。被害人池月娟重傷
    ，其醫療費用及喪失或減少勞動能力之損害，亦經本署犯罪
    被害人補償審議委員會決定補償新臺幣（下同）一百萬零二
    百零八元，本署並於九十四年十月十二日如數支付予池月娟
    。爰依犯罪被害人保護法第十二條規定，支付犯罪被害補償
    金後，於補償金額範圍內，對被告求償等語，並聲明：被告
    應給付原告新臺幣壹佰萬零貳佰零捌元，及自起訴狀繕本送
    達翌日（即九十五年二月八日）起至清償日止，按年利率百
    分之五計算之利息。
貳、原告上開之主張，據其提出臺灣高等法院臺中分院九十四年
    度上訴字第四四四號刑事判決、原告犯罪被害人補償審議委
    員會九十四年度補審字第六十二號決定書、支付收據在卷可
    按，被告亦於本院九十五年三月一日審理時認諾之，有言詞
    辯論筆錄在卷可稽，堪信原告主張為真實。
參、按國家於支付犯罪被害補償金後，於補償金額範圍內，對犯
    罪行為人或依法應負賠償責任之人有求償權，前項求償權，
    由支付補償金之地方法院或其分院檢察署行使，犯罪被害人
    保護法第十二條第一項、第二項前段定有明文。從而，原告
    請求被告賠償一百萬零二百零八元，及自九十五年二月八日
    （即起訴狀繕本送達翌日）起至清償日止，按年利率百分之
    五計算之利息，為有理由，應予准許。
肆、按本於被告認諾所為之判決者，法院應依職權宣告假執行，
    民事訴訟法第三百八十九條第一項第一款定有明文，爰併依
    職權宣告准予假執行。
伍、結論：本件原告之訴為有理由，依民事訴訟法第七十八條、
    第三百八十九條第一項第一款，判決如主文。
中    華    民    國    95    年    3    月    17    日
                  民事第四庭法  官  曹宗鼎
以上正本係照原本作成
如對本判決上訴，須於判決送達後20日內向本院提出上訴狀
中    華    民    國    95    年    3    月    17    日
                            書記官


司法院資訊處製作；財團法人民間司法改革基金會備份。
